臺灣臺中地方法院刑事判決　　　　　　　　　　　　九十一年度訴字第一六九號
　　公　訴　人　台灣台中地方法院檢察署檢察官
　　被　　　告　丙○○
　　選任辯護人　陳慶祥
右列被告因偽造有價證券案件，經檢察官提起公訴（八十九年度偵字第一八一五五號
、九十年度偵字第三六八三號），本院判決如左：
    主  文
丙○○連續意圖供行使之用，而偽造有價證券，處有期徒刑肆年拾月。
附表壹、貳所示之本票，其中偽造甲○○、丁○○為發票人部分均沒收。
    事  實
一、丙○○前在台中市向上市場（台中市○○街一九三巷十四號）經營服飾精品店，
    自民國八十八年二月間起，為擴大營業及進口貨品銷售急需資金，除向台中市第
    二信用合作社申請使用支票，以簽發俗稱遠期支票之方式向乙○○○調借所需資
    金外，並應乙○○○要求簽發本票作為擔保，而為求更加取信於乙○○○，繼續
    向乙○○○借款，竟意圖供行使之用，基於概括之犯意，未經其母甲○○及其父
    丁○○之授權，連續於附表壹、貳所示之時間，在台中市○○路與華美街附近、
    台中市向上市場公共廁所內、台中市○○路某泡沬紅茶店及台中市○○路四八四
    號三樓乙○○○住處，偽造附表壹、貳所示甲○○、丁○○分別與其為共同發票
    人之本票共九張，交付乙○○○作為借款之擔保（借款涉犯詐欺部分，已經檢察
    官認無詐欺犯意，不另為不起訴處分）。嗣因丙○○簽發之支票，自八十九年八
    月十四日起陸續退票（退票金額達新台幣一千七百餘萬元），經乙○○○於八十
    九年八月二十五日，具狀向台灣台中地方法院檢察署檢察官告訴丙○○、丁○○
    、甲○○涉犯詐欺罪嫌，丙○○始於九十年二月十三日向該署檢察官自首上情，
    並受裁判。
二、案經丙○○自首由台灣台中地方法院檢察署檢察官偵查起訴。
    理  由
一、右揭犯罪事實，業據被告丙○○坦承不諱，核與證人甲○○、丁○○證述之情節
    相符，並有如附表壹、貳所示分別偽造甲○○、丁○○為共同發票人之本票影本
    九張附卷可稽。而附表壹、貳所示之本票皆係被告交予被害人乙○○○，作為借
    款之擔保，復據被害人乙○○○供明，參以卷附本票影本上之金額、日期及發票
    人丙○○、甲○○、丁○○簽名之運筆方式無異，益徵被告之自白與事實相符，
    附表壹、貳所示之本票，其中共同發票人甲○○、丁○○部分確係被告所偽造，
    其犯行已堪認定。至被害人乙○○○雖指稱被告共向伊借款新台幣二千餘萬元，
    一開始是丁○○向伊借款，後來甲○○及被告也向伊借款，皆係伊拿到其等共同
    經營之店內云云，證人戊○○亦證陳伊知道乙○○○曾多次拿現金至店內給丙○○，乙○○○拿錢去時，有好幾次丁○○在店內，也有幫忙算錢，其中一、二次
    ，伊曾聽到丁○○叫丙○○開本票給乙○○○云云，但為被告所否認，被害人乙○○○告訴丁○○、甲○○涉犯詐欺罪嫌部分，亦經檢察官為不起訴處分確定。
    且依常情，被害人乙○○○苟曾借款予丁○○、甲○○，為何未要求丁○○、甲○○親自在本票上簽名？被害人乙○○○指稱借款予丁○○、甲○○及證人戊○○所供丁○○叫被告簽發本票，未具體說明時間、金額，又無其他積極事證佐憑
    ，尚難採取，併予敘明。
二、核被告所為，係犯刑法第二百零一條第一項之偽造有價證券罪。其偽造有價證券
    後復持之行使，行使之低度行為，已為偽造之高度行為所吸收，不另論罪。又被
    告先後多次偽造有價證券犯行，時間緊接，犯罪構成要件相同，顯係基於概括之
    犯意反覆實施，為連續犯，應依刑法第五十六條規定論以一罪，並加重其刑。再
    被告係對於未發覺之罪自首而受裁判，應刑法第六十二條前段規定減輕其刑，並
    予先加後減。爰審酌被告尚無不良前科（見卷附台灣台中地方法院檢察署刑案資
    料查註紀錄表），事後雖已坦承上情，且係自首犯罪，惟自陳連同利息共積欠被
    害人乙○○○新台幣二千餘萬元，僅清償新台幣九百餘萬元，迄未與被害人和解
    ，及其犯罪動機、目的、手段、所生危害等一切情狀，處以如主文所示之刑。如
    附表壹、貳所示之本票，其中偽造甲○○、丁○○為共同發票人部分，均應依刑
    法第二百零五條規定諭知沒收。
據上論斷，應依刑事訴訟法第二百九十九條第一項前段，刑法第五十六條、第二百零
一條第一項、第六十二條前段、第二百零五條，罰金罰鍰提高標準條例第一條前段，
判決如主文。
中      華      民      國      九十一      年    十    月    二十四    日
                                        法  官  鍾  堯  航
附表壹：
時      間            本票號碼      發票人          發票日  金額（新台幣）
八十九年二月九日      ０四八三０三  丙○○、甲○○  同上  二十萬元
八十九年二月十五日    ０四八三三七  丙○○、甲○○  同上    十萬元
八十九年二月十五日    ０四八三四一  丙○○、甲○○  同上    十萬元
附表貳：
時      間            本票號碼      發票人          發票日  金額（新台幣）
八十九年四月二十五日  ０四八三四六  丙○○、丁○○  同上    二十四萬元
八十九年四月二十五日  四六四八三三  丙○○、丁○○  同上    二十五萬元
八十九年四月二十五日  ０四八三四七  丙○○、丁○○  同上    三十一萬元
八十九年五月二十三日  四六四八三五  丙○○、丁○○  同上    五十五萬元
八十九年五月二十九日  四六四八三七  丙○○、丁○○  同上    十萬一千元
八十九年六月二日      四六四八四０  丙○○、丁○○  同上    一百十萬元
右正本證明與原本無異。
如不服本判決，應於送達後十日內向本院提出上訴狀（須附繕本），上訴於台灣高等
法院台中分院。
                                        書記官
中      華      民      國      九十一      年    十    月    二十四    日
附錄論罪科刑法條
刑法第二百零一條第一項：
意圖供行使之用，而偽造、變造公債票、公司股票或其他有價證券者，處三年以上十
年以下有期徒刑，得併科三千元元以下罰金。
